# IPO 会计报表的累积影响数如何填列

提问人：安好 时间：2019-03-08 09:08:22
请教陈版及各位老师，IPO三年一期会计报表，对于前期差错更正需要在报表和附注上有所体现吗，还是直接把最早期间期初调整成正确的，然后在差异报告中进行说明，也就是所有者权益变动表如下面图片的两种方式哪个正确，谢谢！
1.png (146.29 KB, 下载次数: 1)
2019-3-8 09:03 上传
2.png (126.52 KB, 下载次数: 1)
2019-3-8 09:03 上传

回答人：chenyiwei
IPO 三年一期报告无需单独披露前期差错更正、会计政策变更信息，直接把最早期间期初调整成正确的，然后在差异报告中进行说明。